# 收入确认问题

提问人：王中国 时间：2019-01-14 14:55:57
均在会员的受益期间分摊确认收入

回答人：chenyiwei
基本赞同此观点。

提问人：ytfxzw 时间：2019-01-14 22:58:06
收入准则指南 “（六）申请入会费和会员费只允许取得会籍，所有其他服务或商品都要另行收
费的，在款项收回不存在重大不确定性时确认收入。申请入会费和会员费能使会员在会
员期内得到各种服务或商品，或者以低于非会员的价格销售商品或提供服务的，在整个
受益期内分期确认收入。”能不能按照这条在收到 3000 元会员费时确认收入，然后每年再确认 500 元服务费收入

回答人：chenyiwei
不可以。即使是在原准则下，如果证明事实上是一揽子交易，如果按照标价分摊将导致不同部分的毛利率差异很大，则还是要重新分摊的。新准则下更不用说了。

提问人：dotaauditor 时间：2019-01-24 19:25:08
背景：甲为汽车生产销售企业，乙和丙（乙、丙为关联方）与甲签订了购买车辆的三方协议，协议约定：乙丙所购买的车辆由乙方汇款，一次性打入甲方账户，甲方收到乙方全款后发车，运费由甲方承担；甲方依据合同信息开具机动车发票，发票购货单位仅为乙方或者乙方全资分公司，及丙方或丙方全资分公司。
2017 年 12 月乙方（包括乙方及其 A、B、C、D、E分公司）向甲方支付购车款，甲根据乙方分公司（A、B、C）做了订单，发车 100 台并开具发票，甲方确认了 100 台车辆的销售收入。
2018 年 1 月份乙方要求换发票，将 A、B、C 发票一部分换成自己的 D、E分公司，一部分换成丙方的分公司（F/G公司）。
请教陈版主，该 100 台车辆更换发票，是否影响甲在 2017 年 12 月确认收入？

回答人：chenyiwei
发票更换只是交易的法律形式，会计上的收入确认条件仍然根据准则规定判断，即原准则下商品所有权上主要风险和报酬的转移，以及新准则下对商品的控制权的转移。发票的开具对判断物权转移或控制权转移可能有帮助，但不是决定性因素。

提问人：地狱昆虫！ 时间：2019-06-18 09:48:52
请教陈版主：A 公司系 IT 外包服务公司，主要的业务模式是按人天计费，实际业务中，会有 A 公司先派人进场服务，合同延迟签署的情况。但是在合同签署之前，客户次月都会与 A 公司确认上月的工作量，并出具工作报告，请问在合同签署之前，是否应该根据客户确认的工作量和约定的单价暂估收入？

回答人：chenyiwei
合同签订之前，不存在确认收入的合同基础，因此理论上不能确认收入。
如果根据以往经验，在签约之前先期提供服务的实际已发生成本均基本确定可以收回，则可以将这部分成本暂时在存货（劳务成本）中挂账，到后续签订正式合同后依据正式合同条款确认收入并结转成本；实务中也可以接受按实际已发生且预计可获得补偿的服务成本暂估收入，同时将已发生的劳务成本全部结转到营业成本，后期签订正式合同后再就收入差额补充确认的做法。

提问人：地狱昆虫！ 时间：2019-06-19 14:22:02
陈版主，企业目前的做法是：在合同签署之前，不确认收入，但确认相关成本，这样会造成一个会计期间内的收入成本不配比，企业认为这样是谨慎的做法，这种做法是否符合 ipo 的要求？

回答人：chenyiwei
也可以接受。

提问人：Cavatina 时间：2019-11-26 06:30:23
公司主要是进行智能校区、智能交通建设，目前按照按照履约进度部分验收确认收入，相应按比例结转成本。但我们经理认为现在不满足履约进度确认收入的条件：（ 1 ）客户在履约的同时取得并消耗企业履约所带来的经济利益，公司在建设智慧园区等项目时所创造的资产（在安装的设备）
不是立即可以消耗的资产，不会立即被客户消耗，原因是客户只有在交付时验收后才能控制和消耗该项资产，因此不满足企业在 “客户在履约的同时取得并消耗企业履约所带来经济利” 的条件。（ 2 ）公司承包的项目并不是在客户拥有的土地上建造。（ 3 ）企业履约过程中所产生的商品具有不可替代的用途，且在整个合同期间内有权就累计至今已完成的履约部分收取款项。公司签订的合同主要是分期收款，履约部分和收款权不成比例。第一条当中其实有点疑问, 记得其中有个 “返工测试” 如果合同不履行了，其他供应商在履行时不需要返工，就表明客户在履约的同时取得并消耗企业履约所带来的经济利益，那我建设智能校区、智能交通如果不履行，之前已经施工的部分是不是不需要返工，于是就满足了第一条啊？
此外，如果不满足收入按履约进度确认，只能按照时点确认，需要对合同进行拆分，公司基本上一个大项目签订一个合同。比如其中的一个教育项目，合同中有货物销售，比如座椅板凳、监控等，对应的有价格；然后会有各个子工程；如线路改造、监控安装对应的价格；还有提供的服务，如：运输、人工费、安装调试费、系统集成费也有相应的报价。我的疑问是可以把货物销售、工程施工、技术服务拆分成三项履约义务？还是作为一项单独的履约义务（合同中每一部分都有单独报价）
最后还有一个小疑问就是比如我签订了一个合同是为教师安装 100 个摄像头，每到货一个摄像头安装完成一个教室是否可以确认一次收入，拆分成100 个单项履约义务？（前提是不满足按照履约进度确认收入的条件，即不满足一系列实质相同且按照相同模式向客户转让的可以明确区分的商品或者服务） 以上疑问，还请版主可以抽时间解答，十分感谢！

回答人：chenyiwei
第一个问题，在另一个帖子中已有回复。
对你后面的问题，要考虑准则对于合同合并和履约义务识别的规定。即使分拆为多个合同，这些合同也会因为 “该两份或多份合同基于同一商业目的而订立并构成一揽子交易” 或者“该两份或多份合同中所承诺的商品（或每份合同中所承诺的部分商品）构成本准则第九条规定的单项履约义务” 而需要合并。合并后，就履约义务的识别而言，由于 “企业需提供重大的服务以将该商品与合同中承诺的其他商品整合成合同约定的组合产出转让给客户”，因此不满足 “承诺可单独识别” 的条件，不能分拆为单项履约义务。

提问人：kkloading 时间：2019-12-08 08:05:11
陈老师您好！例如：一个制造企业 A 向供应商采购原材料，后来因工艺改变 A 企业不再使用该原材料。A 企业与供应商的二级经销商签订合同，以原购买价将改原材料销售给二级经销商。请问一下陈老师，该业务该作为销售业务将收入成本计入其他业务收入。还是应该作为销售退回处理，不应该计入损益？

回答人：chenyiwei
一般建议作为采购退回处理。这和常规性发生的贸易业务还是有区别的。

提问人：damaoniu 时间：2019-12-23 08:05:07
本单位开设一个宾馆，主要经营住宿和会议服务业务。有一部分房屋出租给一家餐饮企业经营。部分客户在宾馆住宿或开会时，有在餐厅用餐，但结算时将款项一并付给给宾馆，由宾馆开具发票，含住宿、餐饮、会议等服务金额，我们按照实际餐费金额与餐厅结算，属于代结账方式。请问
1 、这种业务方式产生的餐费业务收入可以按照净额法处理吗？具体账务处理是什么？
2 、宾馆按照 6% 开具餐票发票给客户，餐厅按照 6%开具餐费给宾馆，餐费发票无法抵扣，请问宾馆开具餐费发票的税金可以通过餐厅返利冲抵吗？
3 、如果这部分餐费不做为宾馆收入，宾馆开具餐费发票后，报税如何处理？

回答人：chenyiwei
会计上建议按净额法处理。餐厅是独立的经营主体，就其提供的餐饮服务独立承担责任，宾馆只是代收代付。